【裁判字號】    89,訴,330
【裁判日期】    890229
【裁判案由】    懲治走私條例等
【裁判全文】
臺灣高雄地方法院刑事判決                          八十九年度訴字第三三號
    公  訴  人  臺灣高雄地方法院檢察署檢察官
    被      告  甲○○
右列被告因違反懲治走私條例案件，經檢察官提起公訴（八十八年度偵字第一七七六
０號、第一九一九０號），本院判決如左：
    主  文
甲○○連續銷售私運管制物品進口逾公告數額之走私物品，處有期徒刑伍月。
扣案之未貼專賣憑證之菸類DAVIDOFF CLASSIC牌洋菸共計壹萬玖仟貳佰捌拾捌包、
DAVIDOFF(方)牌洋菸共計壹仟伍佰包、MILD SEVEN牌洋菸共計壹萬肆仟柒佰柒拾包、
CARTIER VENDO牌洋菸共計肆仟伍佰伍拾包及MI-NE牌洋菸共計壹佰貳拾包，均沒收。
    事  實
一、甲○○明知綽號「阿明」而年籍不詳之成年男子所持有之DAVIDOFF CLASSIC牌、
    DAVIDOFF(方)牌、MILD SEVEN牌、CARTIER VENDO牌及MI-NE牌等洋菸，均係未貼
    專賣憑證之菸類，且係屬私運丙項管制物品進口逾公告數額新台幣（下同）十萬
    元之走私物品，竟基於銷售營利之意，自民國八十八年二月中旬起，先後以DAVI
    DOFF CLASSIC牌、DAVIDOFF(方)牌、MILD  SEVEN牌及CARTIER VENDO牌洋菸每條
    三百十元以及MI- NE牌洋菸每條五百二十元之價格，向「阿明」販入大量上開走
    私物品即未貼專賣憑證之香菸，甲○○並先將之藏匿於高雄市○○區○○路一三
    一號其所有之倉庫內，再以其所有之車牌號碼ＴＥ—二二五０號自用小客車，分
    批將上開洋菸運送至高雄縣市不詳名稱之檳榔攤，以DAVIDOFF CLASSIC牌、DAVI
    DOFF (方)牌洋菸每條三百三十元、MILD SEVEN牌洋菸每條三百四十元、CARTIER
    VENDO牌洋菸每條三百四十元及MI-NE牌每條五百四十元之價格販售予檳榔攤圖利
    。嗣於同年七月十五日下午一時許，甲○○在上址倉庫內，搬運三箱前開品牌之
    走私物品未貼專賣憑證之菸類，至上開小客車上，欲前往他處販售時，為警當場
    查獲，並在上址倉庫內扣得未貼專賣憑證之DAVIDOFF CLASSIC牌洋菸共計一萬九
    千二百八十八包、DAVIDOFF(方)牌洋菸共計一千五百包、MILD SEVEN牌洋菸共計
    一萬四千七百七十包、CARTIER VENDO牌洋菸共計四千五百五十包及MI-NE牌洋菸
    共計一百二十包（完稅價格總計共八十萬一千八百五十五元）。
二、案經高雄縣警察局仁武分局報請臺灣高雄地方法院檢察署檢察官偵查起訴。
    理  由
一、訊據被告甲○○對於右揭於其所有位於高雄市○○區○○路一三一號倉庫內查獲
    前開未貼專賣憑證之洋菸之情，固為坦承，惟矢口否認犯行，並辯稱：前開洋菸
    係一位認識約二、三天之綽號「阿明」之人所寄放，伊於遭查獲之當日向「阿明
    」表示購買三箱洋菸，並剛搬運三箱洋菸上車欲載出販售時，即遭逮捕，伊尚未
    曾銷售未貼專賣憑證之洋菸，且亦不知該批洋菸係未貼專賣憑證之洋菸云云。經
    查：
    (1)右揭事實，業據被告原於警訊及第一次偵訊時供承不諱，核與本件查獲員警鐘
      聰榮證述情節相符，並有如事實欄所列之未貼專賣憑證之洋菸扣案可證，且扣
      案之未貼專賣憑證洋菸之完稅價格，總計為八十萬一千八百五十五元，已超過
      十萬元之公告數額，有臺灣省菸酒公賣局高雄分局八十八年九月十五日八八公
      高局查字第０五九二七號函及所附完稅價格明細表附卷可憑。
    (2)被告嗣雖翻異前供，而置前開辯詞云云，惟查前開查扣之未貼專賣憑證洋菸，
      本係不得販賣之洋菸，且數量共計高達四萬零二百二十八包，完稅價格共計亦
      達八十萬一千八百五十五元之高，再被告自亦坦承僅認識「阿明」約三、四天
      而已，則衡情應無將如此高數量、價值非低之洋菸任意寄放於他人處所，而置
      己身權益於不顧，並致自己陷於暴露犯行之理，被告翻稱係「阿明」所寄放云
      云，實無可信；再者該批遭查扣之洋菸，係均外表施有包覆黑色塑膠袋包裝之
      防止遭水浸濕之措施之情，業經證人鍾聰榮證述至明（見偵查卷第二十七頁背
      面），是從該批洋菸之外表均包覆黑色塑膠袋，顯係為防止遭水浸濕而與一般
      合法販賣之洋菸完全迥異之包裝方式，縱一般人見之，亦當有該批洋菸應係走
      私而不得販賣之未貼專賣憑證之洋菸之認知為是，自無容被告推諉不知之理。
    (3)綜上所述，被告所辯云云，無非事後卸責之詞，無可為採，事證明確，被告犯
      行洵堪認定。
二、按一次私運洋菸、洋酒、捲煙紙其總額由海關照緝獲時之完稅價格計算，超過新
    台幣拾萬元者，屬管制進口物品，懲治走私條例公告管制物品項目及其數額丙項
    定有明文。核被告購入未貼專賣憑證洋菸欲行出賣之行為，係違反台灣省內菸酒
    專賣暫行條例第三十條第一項之規定，應依同條例第三十七條第五款規定處斷；
    又其運送、藏匿及銷售該批屬於管制進口之走私物品之洋菸行為，則係另犯懲治
    走私條例第三條第一項之運送走私物品罪、同條項之藏匿走私物品罪及同條項之
    銷售走私物品罪。被告之運送、藏匿走私物品行為，與其銷售走私物品行為間，
    有方法結果之牽連關係，應從一重之銷售走私物品罪處斷，再所犯銷售走私物品
    罪與販賣未貼專賣憑證之菸類罪間，係一行為觸犯二罪名之想像競合犯，應從一
    重之銷售走私物品罪處斷。被告先後多次銷售行為，時間緊接、方法相同、犯罪
    構成要件亦相同，顯係基於概括犯意反覆為之，為連續犯，應以一罪論，並加重
    其刑。公訴人認前開運送、藏匿走私物品之行為，係為銷售走私物品之高度行為
    所吸收等語，容有未洽。審酌被告明知所販入之未貼專賣憑證之洋菸不得販賣，
    竟仍基於謀圖轉售謀取利潤之私慾，而予以販入，並加以運送、藏匿及銷售牟利
    ，足以影響社會之經濟秩序，且犯後猶飾詞否認犯行，犯後態度難認良好，然再
    參以其先前未曾受有期徒刑以上刑之宣告，有臺灣高等法院被告全國前案紀錄表
    及臺灣高雄地方法院檢察署刑案資料查註紀錄表可按，素行尚非不良等一切情狀
    ，量處如主文所示之刑，以資懲儆。扣案之DAVIDOFF CLASSIC牌洋菸共計一萬九
    千二百八十八包、DAVIDOFF(方)牌洋菸共計一千五百包、MILD SEVEN牌洋菸共計
    一萬四千七百七十包、CARTIER VENDO牌洋菸共計四千五百五十包及MI-NE牌洋菸
    共計一百二十包，均屬被告販賣牟利之未貼專賣憑證之菸類，均應依台灣省內菸
    酒專賣暫行條例第四十條第一款規定併予宣告沒收。
據上論斷，應依刑事訴訟法第二百九十九條第一項前段，懲治走私條例第三條第一項
、第十一條，台灣省內菸酒專賣暫行條例第三十七條第五款、第四十條第一款，刑法
第十一條、第五十六條、第五十五條，罰金罰鍰提高標準條例第一條前段，判決如主
文。
本案經檢察官郭慧珊到庭執行職務。
中      華      民      國    八十九    年      二      月    二十九    日
                                  臺灣高雄地方法院刑事第二庭
                                      法  官    陳  威  龍
右為正本證明與原本無異。
如不服本判決，應於送達後十日內，向本院提出上訴狀。
                                      書記官    林  雯  琪
中      華      民      國    八十九    年      三      月      二      日
附錄本判決論罪之法條：
懲治走私條例第三條第一項
運送、銷售或藏匿前條第一項之走私物品者，處五年以下有期徒刑、拘役或科或併科
新臺幣九萬元以下罰金。
臺灣省內菸酒專暫行條例第三十七條第五款
  有左列各款行為之一者，處一年以下有期徒刑、拘役或科或併科五千元以下罰金：
  五、違反第三十條之規定，販賣或轉讓未貼專賣憑證之菸類或酒類者。


司法院資訊處製作；財團法人民間司法改革基金會備份。
